臺灣板橋地方法院刑事判決　　　　　　　　　　　　　九十年度交易字第六一八號
　　公　訴　人　臺灣板橋地方法院檢察署檢察官
　　被　　　告　甲○○
右列被告因過失致死等案件，經檢察官提起公訴（九十年度偵字第一六二五六號、第
一七六五三號），及移
    主  文
甲○○服用酒類，不能安全駕駛動力交通工具而駕駛，處有期徒刑肆月；又因過失致
人於死，處有期徒刑壹年貳月；應執行有期徒刑壹年肆月。緩刑伍年。
    事  實
一、甲○○知悉汽車駕駛人飲酒後吐氣所含酒精成份超過每公升○．二五毫克以上不
    能安全駕駛時，不得駕車。竟於民國（下同）九十年十月一日晚間九時許，在臺
    北縣五股鄉○○路友人住處，飲用酒類，其飲酒後已不能安全駕駛狀態下，駕駛
    車號ＬＺ－二九六六號自用小客車，沿臺北縣五股鄉○○路，由觀音山往五股方
    向行駛，同日晚間十時三十分許，途經臺北縣五股鄉○○路一段二二二巷口，應
    注意汽車行駛時，駕駛應注意車前狀況，並隨時採取必要之安全措施，而當時天
    候為晴、光線為夜間有照明、道路形態為直路、路面乾燥、無障礙物、無缺陷、
    視距良好，無不能注意之情事，竟疏未注意，為擬超前車，竟駛越對向車道，致
    撞及對向直行而來，由陳慧瑜所騎乘車號ＢＶＷ－一一二號重型機車，造成陳慧
    瑜受有左側股骨開放性骨折，左側脛骨開放性骨折，左側足部外傷性截肢、右側
    髖關節脫臼、左側第三指外傷性截肢、頭皮裂傷之傷害，甲○○於職司偵查犯罪
    之警察知悉其為肇事人之前，主動表明為上開汽車駕駛人，並接受調查裁判。而
    陳慧瑜雖因送醫診治，仍因傷重引發敗血症，於九十年十月八日下午七時死亡。
二、案經臺灣板橋地方法院檢察署檢察官相驗後自動檢舉暨臺北縣政府警察局蘆洲分
    局報請臺灣板橋地方法院檢察署檢察官偵查起訴，及移送併辦。
    理  由
一、證據：
（一）、酒後駕駛駛動力交通工具罪：九十年十月一日晚間九時許，於臺北縣五股鄉
        ○○路友人住處飲酒後，駕駛車號ＬＺ－二九六六號自用小客車，由觀音山
        往五股方向，沿臺北縣五股鄉○○路行駛之酒後駕車犯行，迭據被告甲○○
        於警訊及本院調查審理時坦承不諱（詳參臺灣板橋地方法院檢察署九十年度
        相字第一○七五號第九頁、第十頁九十年十月二日警訊筆錄、本院九十年十
        二月二十五日訊問筆錄、九十一年三月十九日審判筆錄）；復有警察丙○○
        到庭證言：「．．．當時我有聞到被告身上有酒味，．．．」（詳參本院九
        十一年一月八日訊問筆錄）；而被告於肇事後，警察對之實施呼氣酒精測試
        ，達高每公升○．五九毫克，此有酒測結果單影本二件在卷可稽；又被告於
        警局作繪出同心圓測試，無法連續畫出，此據證人丙○○證述明確（同前本
        院九十一年一月八日訊問筆錄）；且其有駛入對向車道之異常駕駛行為，此
        有刑法第一百八十三條之三案件測試觀紀錄表一件可佐，堪信被告於酒後已
        不能安全駕駛。被告前揭不利於己之自白，應與事實相符。是被告酒後駕車
        犯行明確，應依法論科。
（二）、過失致死部分：
    １、按駕駛汽車應注意車前狀況，並隨時採取必要之安全措施，道路交通安全規
        則第九十四條第三項定有明文。被告駕駛汽車，因擬超越前車，而跨越路中
        行車分向線，駛入對向車道，此據被告供明在卷（詳參同前相卷第九、十頁
        九十年十月二日警訊筆錄、本院九十年十二月二十五日訊問筆錄、九十一年
        三月十九日審判筆錄）；且車禍現場刮痕、煞車痕與散落物，皆出現於臺北
        縣五股鄉○○路由觀音山往五股方向（即被害人陳慧瑜行駛之車道），此有
        道路交通事故調查報告表影本及現場照片在卷可憑，足認被告確有駛入對向
        車道之駕駛行為且於該車道撞擊被害人陳慧瑜騎乘之機車。而當時天候為晴
        、光線為夜間有照明、道路形態為直路、路面乾燥、無障礙物、無缺陷、視
        距良好，有前揭道路交通事故調查表可參，無不能注意之情事，竟疏未注意
        ，而撞及行駛於對向之被害人陳慧瑜機車，顯見被告駛入對向車道時未注意
        車前狀況，確有疏失。
    ２、又被害人陳慧瑜因受被告駕車撞擊，受有頭皮裂傷至頭骨約七×四公分、左
        手中指外傷截斷、眼瞼裂傷四公分、右髖關節脫臼、左側股骨開放性粉碎性
        骨折（併砂石等異物附著）、左側骨開放性骨折併皮膚缺損、左腳掌外傷性
        截肢、併生命徵象不穩定等傷害，經財團法人長庚紀念醫院於九十年十月二
        日凌晨緊急進行手術治療（包括清創手術、右髖關節復位、左股骨外固定及
        左膝下截肢等手術），觀察被害人陳慧瑜術後生命徵象穩定，轉由病房接受
        照護，十月五日進行左側大腿及小腿清創手術並進行細菌培養，十月六日觀
        察出現敗血症現象，十月七日緊急進行左側膝上截肢手術。依病情評估，敗
        血症應係其左側股骨及脛骨開放性骨折於受傷時受細菌之感染所造成，雖經
        積極治療，但因受傷嚴重致其骨頭肌肉持續壞死，加上所感染的細菌毒性強
        （細菌培養檢查有多種細菌滋生），致罹患敗血症，此有該院九十一年一月
        十八日（九一）長庚院法字第三號函及病歷影本、診斷證明書在卷可考。而
        被害人陳慧瑜因敗血性休克死亡，亦經臺灣板橋地方法院檢察署檢察官督同
        法醫師相驗明確，製有勘驗筆錄、相驗屍體證明書、驗斷書及相驗照片附卷
        可參；況被害人陳慧瑜之妹陳雅婷到庭證言：「．．．醫生告訴我說，姐姐
        因車禍在一星期內開了三次刀，我姐姐沒有辦法負荷到三次開刀，可是不開
        刀又不行，醫院告訴我們加護病房已滿了，但是姐姐真的很衰弱，所以我們
        不敢轉院，．．．」（詳參本院九十年十二月二十五日訊問筆錄）。益見被
        害人陳慧瑜因受被告駕車撞擊，全身多處骨折，終因感染細菌而罹患敗血症
        死亡，故被告之過失行為，與被害人陳慧瑜死亡之間，有相當因果關係。被
        告空言指稱：被害人陳慧瑜可能是因為長庚醫院醫療疏失所致云云，應非可
        採。事證明確，被告犯行洵堪認定。
二、按被告甲○○酒後處於不能安全駕駛狀態，猶駕駛車輛，核其所為，係犯刑法第
    一百八十三條之三酒後駕駛動力交通工具罪；又其駕駛車輛過失，致被害人陳慧
    瑜受傷死亡，核其所為，係犯刑法第二百七十六條第一項之過失致死罪。被告酒
    醉駕車因而致人死亡，應依道路交通管理處罰條例第八十六條第一項規定，加重
    其刑。再被告於職司偵查犯罪之警察知悉其為肇事人之前，主動告知，並接受調
    查裁判，此有臺北縣警察局偵辦交通事故案件「涉嫌人是否自首」調查表可考，
    爰依刑法第六十二條前段之規定，減輕其刑，並依法先加後減。其所犯開二罪，
    犯意各別，行為互殊，應予分論併罰。爰分別審酌被告曾有贓物、竊盜前科（尚
    不構成累犯），此有臺灣高等法院被告全國前案紀錄表可參，其過失行為程度、
    對被害人造成痛苦、被害人無過失行為、惟被告於犯罪後坦承犯行，且與告訴人
    乙○○達成民事和解，有和解書影本可佐等一切情狀，量處如主文所示之刑。又
    被告於七十五年間因贓物案件，雖曾受宣告有期徒刑六月，緩刑四年，緩刑期滿
    未經撤銷，其刑之宣告失其效力，此有臺灣高等法院檢察署刑案紀錄簡覆表可稽
    ，其因一時失慮，致罹刑典，事後已坦承犯行，深具悔意，且與告訴人乙○○達
    成和解，有和解書影本可證，其經此刑之宣告後，應知警惕而無再犯之虞，本院
    因認暫不執行其刑為當，予以宣告緩刑五年，以啟自新。
據上論斷，應依刑事訴訟法第二百九十九條第一項前段，道路交通管理處罰條例第八
十六條第一項，刑法第一百八十五條之三、第二百七十六條第一項、第六十二條前段
、第五十一條第五款、第七十四條第一款，罰金罰鍰提高標準條例第一條前段，判決
如主文。
本案經檢察官高智美到庭執行職務
中　　華　　民　　國　　　九十一　　　年　　　三　　　月　　二十九　　日
                                      臺灣板橋地方法院交通法庭
                                          法　官   高　　玉　　舜
右正本證明與原本無異。
如不服本判決，應於判決送達後十日內，向本院提出上訴狀。
                                          書記官   田　　世　　杰
中　　華　　民　　國　　　九十一　　　年　　　三　　　月　　二十九　　日
附錄本案論罪科刑法條全文：
中華民國刑法第一百八十五條之三
服用毒品、麻醉藥品、酒類或其他相類之物，不能安全駕駛動力交通工具而駕駛者，
處一年以下有期徒刑、拘役或三萬元以下罰金。
中華民國刑法第二百七十六條 (過失致死罪)
因過失致人於死者，處二年以下有期徒刑、拘役或二千元以下罰金。
從事業務之人，因業務上之過失犯前項之罪者，處五年以下有期徒刑或拘役，得併科
三千元以下罰金。
